臺灣桃園地方法院民事簡易判決
111年度桃保險簡字第2號
原      告  新光產物保險股份有限公司

法定代理人  吳昕紘  
訴訟代理人  鍾焜泰  
被      告  李睿渝  

上列當事人間請求損害賠償事件，本院於民國111 年4 月14日言
詞辯論終結，判決如下：
    主    文
被告應給付原告新臺幣壹拾參萬捌仟捌佰柒拾參元，及自民國一
百一十年十月二十九日起至清償日止，按週年利率百分之五計算
之利息。
訴訟費用由被告負擔。
本判決得假執行。
    事實及理由
壹、程序方面：
   本件被告經合法通知，未於言詞辯論期日到場，核無民事訴
    訟法第386條所列各款情形，爰依原告之聲請，由其一造辯
    論而為判決。
貳、實體方面:
一、原告主張：被告於民國109 年4 月27日23時33分許，駕駛車
    牌號碼0000-00號自用小客車，行經桃園市○○區○○○街00號前
    時，因駕車不慎，致擦撞由原告承保車體損失險、訴外人曾
    惠萍駕駛其所有之車牌號碼000-0000號自用小客車（下稱系
    爭車輛），致系爭車輛受損，原告依約賠付車體修復費用新
    臺幣（下同)241,528 元（工資124,287元、零件117,241 元
    ），扣除系爭車輛合理零件折舊額後之金額為138,873 元。
    爰依保險代位及侵權行為之法律關係提起本訴。並聲明：被
    告應給付原告138,873元，及自起訴狀繕本送達翌日起至清
    償日止，按週年利率5%計算之利息。
二、被告方面：
    被告未於言詞辯論期日到場，亦未提出書狀作何聲明或陳述
    。 
三、得心證之理由：
　㈠本件原告主張之事實，業據其提出系爭車輛行車執照、車損
    照片、汽車險賠案理算書（任意險)、代位求償同意書（車
    體險)，及桃園市政府警察局桃園分局桃園交通中隊道路交
    通事故當事人登記聯單、現場圖、現場照片等為證，並據本
    院依職權向桃園市政府警察局桃園分局調閱本件道路交通事
    故現場圖、道路交通事故調查報告表㈠㈡、談話紀錄表及現場
    照片等資料，經核與原告所述相符。而被告已於相當時期受
    合法通知，既於言詞辯論期日不到場，亦未提出答辯書狀為
    爭執，依民事訴訟法第436條第2 項、第280 條第3 項準用
    同條第1 項之規定，應視同自認，自堪信原告之主張為真實
    可採。
　㈡按汽車行駛時，駕駛人應注意車前狀況及兩車並行之間隔，
    並隨時採取必要之安全措施，不得在道路上蛇行，或以其他
    危險方式駕車，道路交通安全規則第94條第3 項定有明文。
　　次按因故意或過失，不法侵害他人之權利者，負損害賠償責
    任；汽車、機車或其他非依軌道行駛之動力車輛，在使用中
    加損害於他人者，駕駛人應賠償因此所生之損害，民法第18
    4 條第1 項前段、第191 條之2 前段亦有明文。另按被保險
    人因保險人應負保險責任之損失發生，而對於第三人有損失
    賠償請求權者，保險人得於給付賠償金額後，代位行使被保
    險人對於第三人之請求權。但其請求之金額，以不逾賠償金
    額為限，保險法第53條第1項亦有規定。
　㈡本件事故發生時為晴天，日間自然光線、柏油路面、乾燥無
    缺陷、無障礙物等情，有道路交通事故調查報告表㈠及現場
    照片附卷可稽，足見依事故發生時現場狀況及客觀條件，被
    告並無不能注意之情事。而參以上開道路交通事故現場圖之
    現場處理摘要欄記載：「A 車：小客車（6661-TS)駕駛（即
    被告）稱沿龍祥街右轉龍泉六街方向行駛，自稱打滑碰撞到
    停放在路邊的車輛」等語明確（見本院卷第30頁），是堪認
    被告就本件事故之發生，確有過失。又被告之過失行為與系
    爭車輛受損之結果間，復具有相當因果關係，而原告既已賠
    償系爭車輛之修復費用，則其本於侵權行為損害賠償請求權
    及保險代位之規定，請求被告賠償系爭車輛之損害，自屬有
    據。
　㈢復按物被毀損時，被害人除得依民法第196 條請求賠償外，
    並不排除民法第213 條至第215 條之適用。依民法第196 條
    請求賠償物被毀損所減少之價額，得以修復費用為估定之標
    準，但以必要者為限（例如：修理材料以新品換舊品，應予
    折舊）。查系爭車輛修復費用為241,528 元（工資124,287
    元、零件117,241 元），有慶達汽車股份有限公司出具之估
    價單及統一發票在卷可稽（見本院卷第19至23頁)。而依行
    政院財政部發布之「固定資產耐用年數表」規定，汽車如非
    屬運輸業用客車、貨車，其耐用年數為5 年，並依同部訂定
    之「固定資產折舊率表」規定，耐用年數5 年依定率遞減法
    之折舊率為千分之369 ，其最後1 年之折舊額，加歷年折舊
    累計額，其總和不得超過該資產成本原額10分之9 。查系爭
    車輛係於104 年10月出廠，有系爭車輛行車執照在卷為憑（
    見本院卷第4 頁)，至本件事故發生之109 年4 月27日，系
    爭車輛之實際使用年數為4年7個月，故原告就零件部分得請
    求之金額應以14,586元為限（計算式如附表），加計工資12
    4,287元，共計138,873元，即為原告得請求之修復費用。
四、綜上所述，原告依保險代位及侵權行為之法律關係，請求被
    告給付138,873元，及自起訴狀繕本送達（於110 年10月18
    日為寄存送達，經10日於110 年10月28日生效，見本院卷第
    50頁）之翌日即110 年10月29日起至清償日止，按週年利率
    5%計算之利息，為有理由，應予准許。
五、本件係就民事訴訟法第427 條第1 項適用簡易程序所為被告
    敗訴之判決，爰依同法第389 條第1 項第3 款之規定，依職
    權宣告假執行。
六、訴訟費用負擔之依據：民事訴訟法第78條。
　　
中    華    民    國   111    年    4     月    28    日
                  桃園簡易庭  法  官  汪智陽
以上正本係照原本作成。
如不服本判決，應於送達後20日內，向本院提出上訴狀並表明上
訴理由，如於本判決宣示後送達前提起上訴者，應於判決送達後
20日內補提上訴理由書（須附繕本）。
如委任律師提起上訴者，應一併繳納上訴審裁判費。
中    華    民    國   111    年    4     月    28    日
                              書記官  陳家蓁　 

附表：     年 數  折        舊        額   折  舊  後  餘額   計  算  方  式 金額   計算方式  金額 01 117,241x0.369 43,262 117,241-43,262 73,979 02 73,979x0.369 27,298 73,979-27,298 46,681 03 46,681x0.369 17,225 46,681-17,225 29,456 04 29,456x0.369 10,869 29,456-10,869 18,587 05 18,587x0.369x7/12 4,001 18,587- 4,0001 14,586 說明： 一、單位為新臺幣，元以下四捨五入。 二、採定率遞減法計算折舊。